【裁判字號】    98,抗,1968
【裁判日期】    981223
【裁判案由】    聲明異議
【裁判全文】
臺灣高等法院民事裁定                  98年度抗字第1968號
抗  告  人  甲○○
            乙○○
上列抗告人與相對人中華電信股份有限公司北區電信分公司間因
聲請回復原狀事件，對於中華民國98年11月12日臺灣桃園地方法
院98年度事聲字第163號裁定，提起抗告，本院裁定如下：
    主  文
抗告駁回。
抗告訴訟費用由抗告人負擔。
    理  由
一、抗告人於原法院聲請意旨略以：抗告人於民國（下同）98年
    1月16日收受該院98年度司促字第996號支付命令，異議期間
    自上開支付命令送達翌日起，抗告人甲○○、乙○○分別加
    計在途期間1日及3日，算至同年2月6日及2月9日屆滿，惟兩
    人於法定期間屆滿前之98年2月5日即以斗南郵局第00017號
    存證信函提出異議，信封上註明「桃園地方法院收」，即使
    未寫明地址，但仍可預期於同年月6日應已送達，然因郵局
    遲誤投遞至同年月11日始送達原法院，其遲誤不變期間實有
    不可歸責於抗告人之事由，爰依民事訴訟法第164條規定聲
    請回復原狀等情。原裁定以抗告人聲請回復原狀顯已逾原因
    消滅後10日，其聲請於法不合，而予駁回。
二、抗告意旨略以：抗告人因不可歸責於己之事由而遲誤支付命
    令異議期間，該遲誤之事由（郵政機關投遞延誤），抗告人
    無法得知或可得而知，何能於原因消滅後聲請回復原狀？本
    件因郵政機關投遞延誤，致遲誤不變期間，原法院理應通知
    抗告人有遲誤之情事，使抗告人能依民事訴訟法第164條規
    定聲請回復原狀，否則在抗告人不知情況下，原因消滅後10
    日不變期間如何起算？
三、按當事人或代理人，因天災或其他不應歸責於己之事由，遲
    誤不變期間者，於其原因消滅後10日內，得聲請回復原狀，
    民事訴訟法第164條第1項定有明文；又當事人縱因不應歸責
    於己之事由遲誤異議期間，但其遲誤之原因，在提出異議時
    必已消滅，其於提出異議時，並不聲請回復原狀，迨其異議
    經裁定駁回後，始行聲請者，如自提出異議時起已逾10日之
    期間，即屬無從准許（最高法院28年聲字第245號、35年京
    聲字第132號判例參照）。
四、經查，本件抗告人主張因有不可歸責於己之事由致遲誤20日
    之支付命令異議期間，縱令屬實，惟抗告人對於上開支付命
    令所提出之異議狀係於98年2月12日寄達原法院，有異議狀
    上收狀日期戳章印文可稽（見原法院98年度司促字第996 號
    卷第27頁），原法院於98年2月16日以其異議逾期，裁定駁
    回，抗告人於98年2月19日收受上開駁回裁定時（見同上卷
    第33、34頁），即應已知悉其所提之異議遲誤不變期間，則
    其所稱郵政機關投遞延誤之遲誤原因，至遲於該時起即已消
    滅，應於98年3月2日（原期間之末日98年3月1日為星期日，
    應以次日代之）前聲請回復原狀，然抗告人僅於98年2月24
    日對原法院98年度司促字第996號裁定提出異議，經同法院
    於98年4月15日以98年度事聲字第83號裁定駁回其異議後，
    始於同年5月1日聲請回復原狀，揆諸前開說明，顯已逾原因
    消滅後10日之期間，其聲請於法不合，原法院予以駁回，即
    無違誤。抗告意旨指摘原裁定不當，求予廢棄，為無理由，
    應予駁回。
五、據上論結，本件抗告為無理由，爰裁定如主文。
中    華    民    國    98    年    12    月    23    日
                  民事第十五庭
                      審判長法  官  林恩山
                            法  官  黃國忠
                            法  官  郭松濤
正本係照原本作成。
不得再抗告。
中    華    民    國    98    年    12    月    24    日
                            書記官  方素珍

司法院資訊處製作；財團法人民間司法改革基金會備份。
